臺灣高雄地方法院刑事判決　　　　　　110年度簡上字第241號
上　訴　人
即　被　告　李可明





上列上訴人即被告因竊盜案件，不服本院高雄簡易庭110年度簡
字第790 號中華民國110 年5 月31日刑事簡易判決（偵查案號：
109年度偵字第21238 、23100 號），提起上訴，本院管轄之第
二審合議庭判決如下：
    主  文
上訴駁回。
    事實及理由
一、證據能力部分：
    按被告以外之人於審判外之陳述，雖不符前4 條（即刑事訴
    訟法第159 條之1 至之4 ）之規定，而經當事人於審判程序
    同意作為證據，法院審酌該言詞陳述或書面陳述作成時之情
    況，認為適當者，亦得為證據，刑事訴訟法第159 條之5 第
    1 項定有明文。經查，檢察官、被告李可明就本判決所引用
    下列各項屬於審判外陳述之證據，均同意作為證據（見院卷
    第75頁），且本院審酌該證據作成情況均無不適當之情形，
    是依前開規定，認得作為本案證據。
二、本案經本院審理結果，認第一審判決認事用法及量刑均無不
    當，應予維持。除增列「被告李可明於本院審理中之自白」
    為證據外，其餘均引用第一審簡易判決書記載之事實、證據
    及理由（如附件）。
三、上訴人即被告李可明（下稱被告）上訴意旨略以：原審量刑
    過重，請求撤銷原判決並從輕量刑等語。
四、關於刑之量定，係實體法上賦予法院得為自由裁量之事項，
    茍已斟酌刑法第57條各款所列情狀，而未逾越法定刑度，或
    濫用其權限，即不得任意指摘為違法（最高法院72年台上字
    第6696號、75年台上字第7033號判決參照）。經查，被告係
    犯刑法第320 條第1 項之竊盜罪，又該罪之法定本刑為「5
    年以下有期徒刑、拘役或50萬元以下罰金」。而原審以被告
    犯罪事證明確，適用刑事訴訟法第449 條第2 項、第3 項、
    第454 條第2 項，刑法第320 條第1 項、第41條第1 項前段
    、第51條第6 款，刑法施行法第1 條之1 等規定，並審酌被
    告僅為一己私利，不思以正當途徑獲取財物，竟恣意竊取他
    人財物，行為實有可議之處。惟念其犯後終能於本院審理時
    坦承犯行，並參以本件所竊取物品之價值，兼衡其國中畢業
    之教育程度、自述勉持之經濟生活狀況（見警詢筆錄「受詢
    問人欄」之記載）及犯罪動機、目的、手段、所生損害及前
    科素行等一切情狀，分別量處拘役50日、20日，並均諭知以
    新臺幣（下同）1,000 元折算1 日之易科罰金折算標準，暨
    定被告應執行拘役60日，以及1,000 元折算1 日之易科罰金
    折算標準，經核原審認事用法均無違誤，量刑亦已考量本案
    犯罪情節輕重等諸般情狀，要無任何逾越法定刑度或濫用權
    限之處，揆諸上開說明，本院即應予以尊重，不得任意指摘
    其為違法。從而，上訴意旨指摘原判決量刑過重云云，為無
    理由，應予駁回。
五、依刑事訴訟法第455 條之1 第1 項、第3 項、第368 條、第
    373 條，判決如主文。
本案經檢察官張志杰提起公訴，檢察官李文和到庭執行職務。
中    華    民    國   110    年    10    月    29    日
                  刑事第四庭    審判長法  官  王俊彥
                                      法  官  陳芷萱
                                      法  官  姚億燦
以上正本證明與原本無異。
不得上訴。
中    華    民    國   110    年    11    月    1     日
                                      書記官  莊昕睿
附件：
臺灣高雄地方法院刑事簡易判決          110年度簡字第790號
公  訴  人  臺灣高雄地方檢察署檢察官
被      告  李可明
上列被告因竊盜案件，經檢察官提起公訴（109 年度偵字第0000
0 號、第23100 號），被告自白犯罪，本院認宜以簡易判決處刑
（原案號：109 年度審易字第1739號），爰不經通常審理程序，
逕以簡易判決處刑如下：
    主  文
李可明犯竊盜罪，共貳罪，各處拘役伍拾日、貳拾日，如易科罰
金，均以新臺幣壹仟元折算壹日。應執行拘役陸拾日，如易科罰
金，以新臺幣壹仟元折算壹日。
    事實及理由
一、本件犯罪事實及證據部分，除證據部分補充：「被告李可明
    於本院準備程序中自白犯罪（見本院審易卷第69頁）」外，
    其餘均引用如附件檢察官起訴書所載。
二、論罪科刑：
  ㈠核被告如起訴書犯罪事實欄一( 一) 、( 二) 所為，均係犯
    刑法第320 條第1 項之竊盜罪（共2 罪）。被告所犯上開2
    罪間，犯意各別，行為互殊，應予分論併罰。
  ㈡爰審酌被告僅為一己私利，不思以正當途徑獲取財物，竟恣
    意竊取他人財物，行為實有可議之處。惟念其犯後終能於本
    院審理時坦承犯行，並參以本件所竊取物品之價值，兼衡其
    國中畢業之教育程度、自述勉持之經濟生活狀況（見警詢筆
    錄「受詢問人欄」之記載）及犯罪動機、目的、手段、所生
    損害及前科素行等一切情狀，分別量處如主文所示之刑，並
    均諭知易科罰金之折算標準，並定其應執行之刑及諭知易科
    罰金之折算標準如主文所示。
三、不予沒收之說明
  ㈠被告竊取如起訴書犯罪事實欄一( 一) 、( 二) 所示之小金
    剛壁掛組1 組、延長線2 條及玩具槍1 支，均已分別發還予
    被害人沈幸弘、潘春華，有贓物認領保管單2 份在卷可稽（
    見警一卷第13頁，警二卷第15頁），爰依刑法第38條之1 第
    5 項之規定，不予宣告沒收。
  ㈡又，被告本案犯罪時所駕駛之車牌號碼00-0000 號自用小貨
    車、車牌號碼000-000 號普通重型機車，均係被告於日常使
    用上開設備中，附隨地以該設備犯本案，而該設備又不具社
    會危險性，沒收並不當然可達到預防並遏止犯罪之目的，爰
    不予宣告沒收，附此敘明。
四、依刑事訴訟法第449 條第2 項、第3 項、第454 條第2 項，
    刑法第320 條第1 項、第41條第1 項前段、第51條第6 款，
    刑法施行法第1 條之1 ，逕以簡易判決處刑如主文。
五、如不服本件判決，得自收受送達之日起20日內，向本院提出
    上訴狀（須附繕本），上訴於本院管轄之第二審地方法院合
    議庭。
中    華    民    國   110    年    5     月    31    日
                高雄簡易庭  法  官            陳盈吉
以上正本證明與原本無異。
如不服本判決，應於判決送達之日起20日內向本院提出上訴書狀
。
中    華    民    國   110    年    5     月    31    日
                            書記官            鄭仕暘
附錄本判決論罪科刑法條：
中華民國刑法第320 條：
意圖為自己或第三人不法之所有，而竊取他人之動產者，為竊盜
罪，處5 年以下有期徒刑、拘役或50萬元以下罰金。
意圖為自己或第三人不法之利益，而竊佔他人之不動產者，依前
項之規定處斷。
前二項之未遂犯罰之。
附件：
臺灣高雄地方檢察署檢察官起訴書
                                    109年度偵字第21238號
                                    109年度偵字第23100號
    被      告  李可明  男  44歲（民國00年0月00日生）
                        住新竹縣○○鎮○○路000巷00號
                        居高雄市○○區○○街000號5樓
                        國民身分證統一編號：Z000000000號
上列被告因竊盜案件，已經偵查終結，認應提起公訴，茲將犯罪
事實及證據並所犯法條分敘如下：
        犯罪事實
一、李可明意圖為自己不法之所有，基於竊盜之犯意，(一)於民
    國109 年10月24日23時20分許，在高雄市大寮區後庄火車站
    工地內，徒手竊取工地負責人沈幸弘管領小金剛壁掛組1 組
    、延長線2條(價值新臺幣【下同】1萬1000元)，得手後駕駛
    車牌號碼00-0000 號自用小貨車離去。嗣沈幸弘發現失竊，
    報警處理，員警調閱監視器畫面，循線追查，始查悉上情。
    (二)於109年9月11日15時42分許，在樵興企業有限公司經營
    、位於高雄市○○區○○○路0000號之第八街生活百貨店內
    ，徒手竊取樵興企業有限公司所有、置放在貨架上之玩具槍
    1 支(價值699元)，得手後騎乘車牌號碼000-000號普通重型
    機車離去。嗣第八街生活百貨店長潘春華發現失竊，報警處
    理，員警調閱監視器畫面，循線查獲李可明，並在其身上起
    獲上開玩具槍1支，而查悉上情。
二、案經樵興企業有限公司訴由高雄市政府警察局鼓山分局暨內
    政部警政署鐵警察局高雄分局報告偵辦。
一、證據清單及待證事實：
┌──┬──────────┬─────────────┐
│編號│證據方法            │待證事實                  │
├──┼──────────┼─────────────┘
│1   │被告李可明於警詢時之│(1)被告坦承有於上開時、地 │
│    │供述                │  ，竊取小金剛壁掛組1 組、│
│    │                    │  延長線2 條之事實。      │
│    │                    │(2)被告坦承第八街生活百貨 │
│    │                    │   店內之監視器畫面翻拍照 │
│    │                    │   片中之男子為其本人之事 │
│    │                    │   實。                   │
│    │                    │  ( 惟辯稱：我沒有拿玩具槍│
│    │                    │  云云)                   │
├──┼──────────┼─────────────┤
│2   │被害人沈幸弘於警詢時│犯罪事實欄一(一)之全部犯罪│
│    │之指訴              │事實。                    │
├──┼──────────┼─────────────┤
│3   │告訴代理人潘春華於警│犯罪事實欄一(二)之全部犯罪│
│    │詢時之指訴          │事實。                    │
├──┼──────────┼─────────────┤
│4   │109年度偵字第23100號│佐證被告有於上開時、地竊取│
│    │警卷附之監視器錄影光│小金剛壁掛組1 組、延長線2 │
│    │碟1 片、監視器錄影畫│條之事實。                │
│    │  面翻拍暨現場照片11│                          │
│    │張、內政部警政署鐵警│                          │
│    │察局高雄分局扣押筆  │                          │
│    │錄、扣押物品目錄表、│                          │
│    │贓物認領保管單各1 份│                          │
├──┼──────────┼─────────────┤
│5   │109年度偵字第21238號│佐證被告有於上開時、地竊取│
│    │警卷附之監視器錄影光│玩具槍 1 支之事實。       │
│    │碟1 片、監視器錄影畫│                          │
│    │面翻拍暨贓物、店內盒│                          │
│    │照玩具槍照片16張、高│                          │
│    │雄市政府警察局鼓山分│                          │
│    │局扣押筆錄、扣押物品│                          │
│    │目錄表各1 份、扣案之│                          │
│    │玩具槍1 支          │                          │
└──┴──────────┴─────────────┘
二、核被告所為，係犯刑法第320條第1項之竊盜罪嫌。被告所犯
    上開2 罪間，犯意各異，行為互殊，請分論併罰。
三、依刑事訴訟法第251條第1項提起公訴。
    此  致
臺灣高雄地方法院
中    華    民    國   109    年    12    月    11    日
                              檢  察  官  張志杰